【裁判字號】    97,上易,1658
【裁判日期】    971105
【裁判案由】    賭博
【裁判全文】
臺灣高等法院刑事判決               97年度上易字第1658號
上  訴  人
即  被  告  丁○○
            丙○○
            己○○
            辛○○
            壬○○
            甲○○
            乙○○
共      同
選任辯護人  戴文進  律師
上  訴  人
即  被  告  庚○○
上列上訴人因賭博案件，不服臺灣桃園法院96年度易字第370號
，中華民國97年4月16日第一審判決（起訴案號：臺灣桃園地方
法院檢察署95年度偵字第20009號），提起上訴，本院判決如下
：
    主  文
上訴駁回。
丙○○、己○○、辛○○、壬○○、甲○○、乙○○、庚○○均
緩刑貳年。
    事  實
一、丁○○前於民國92年10月間，以新臺幣（下同）30萬元代價
    ，承接王厚仁（不知情）所經營登記在桃園縣中壢市○○○
    路○段94號1樓之「旺宏電子遊戲場」（又稱「千兆遊戲場」
    ，下稱本案電子遊戲場），因此取得該店之經營權，惟未辦
    理負責人變更登記，仍自斯時起實際經營該店，後因故中斷
    。迄自95年3月間起，丁○○竟基於意圖營利提供賭博場所
    及在公眾得出入場所賭博財物之犯意，在該公眾得出入之「
    旺宏電子遊戲場」，藉擺設如附表編號一所示之電動賭博機
    具「滿天星7PK」等機台，與不特定之客人賭博財物，而供
    給該賭博場所，且自95年8、9月間起，以月薪2萬元陸續僱
    用同有上開犯意聯絡之丙○○、己○○、辛○○、戊○○、
    壬○○、甲○○、乙○○及庚○○擔任店內服務生，負責店
    內清潔、替客人開分、洗分兌換現金等工作，該店賭博之方
    法為賭客入場時以1：1之比例在選定之機台開分，隨意下注
    押分，依各該電玩機台之遊戲規則，若滿天星7PK機台出現
    特定撲克牌圖樣，或在賓果行星8人座機台選中特定之號碼
    球，均可得下注分數不等倍數之分數，反之下注分數則悉歸
    店家所有，而在賭客不續玩且有剩餘分數時，可示意丙○○
    等員工洗分，並在該址2樓設有監視器之小房間旁之廁所門
    後方盒內或馬桶水箱上取得店家放置之現金（與分數之比例
    亦為1：1），而以此方式在該處賭博財物。嗣經臺灣桃園地
    方法院檢察署檢察官據報指揮桃園縣政府警察局督察室蒐證
    ，並向原法院聲請搜索票獲准後，於95年9月15日晚上10時
    40分許持往執行，當場在該址1樓營業場所內及2樓擺放監視
    器螢幕之小房間前查獲丙○○等8名員工，及賭客吳佳榮、
    張鄆魯（該2人均另由檢察官為職權不起訴處分）、子○○
    、癸○○、丑○○、劉順光、盧昱彰、邱奕培、鄧桂敦、梁
    明坤、邱清永、黃琪、周錦杰、謝玉連、許詩志、陳有仁
    、張日延（該15人均由原法院另案以96年度桃簡字第540號
    判決審結）暨單純在場未參與賭博之蘇澤宇、呂慶忠、彭曼
    香、黃曼麗（該4人均另由檢察官為不起訴處分）等人，並
    扣得如附表編號一所示當場賭博之器具「滿天星7PK」等電
    動機台共75台（共含IC板75片）、編號二所示在兌換籌碼處
    之財物即賭資6,600元及編號三所示丁○○等所有供經營該
    賭博場所所用之對講機2支等物（詳如附表所示）。
二、案經桃園縣警察局中壢分局報請臺灣桃園地方法院檢察署檢
    察官偵查起訴。
    理  由
壹、程序部分
    按被告以外之人於審判外之言詞或書面陳述，除法律有規定
    者外，不得作為證據；又被告以外之人於審判外之陳述，雖
    不符第159條之1至第159條之4之規定，但經當事人於審判程
    序同意作為證據，法院審酌該言詞陳述或書面陳述作成時之
    情況，認為適當者，亦得為證據；當事人、代理人或辯護人
    於法院調查證據時，知有第159條第1項不得為證據之情形，
    而未於言詞辯論終結前聲明異議者，視為有前項之同意，刑
    事訴訟法第159條第1項、第159條之5規定甚明。經查，本判
    決後開所引用之各該被告以外之人於審判外之陳述（包括書
    面陳述），雖屬傳聞證據，惟業經被告等8人、辯護人及檢
    察官於本院審理時均表示無意見而不予爭執，且迄至言詞辯
    論終結前亦均未聲明異議，本院審酌上開證據資料製作時之
    情況，尚查無違法不當及證明力明顯過低之瑕疵，亦認為以
    之作為證據應屬適當，故揆諸前開法律規定與說明，爰逕依
    刑事訴訟法第159條之5規定，認前揭證據資料均例外有證據
    能力。
貳、實體部分
一、被告丁○○對於上開向王厚仁價購取得本案電子遊戲場之經
    營權，雖未辦理更名登記，但仍在中斷後之95年3月間起實
    際經營該店，並以月薪2萬元僱用丙○○、己○○、辛○○
    、壬○○、甲○○、乙○○6人擔任服務員，並擺設附表編
    號一所示之電子遊戲機台供不特定客人把玩等事實；被告丙○○等6人對於受僱在該店擔任服務生，負責清掃、替客人
    開分、供給便當茶水等工作，並於上開員警持搜索票至店內
    搜索時在場等情，皆分別自承屬實，惟被告丁○○及丙○○
    等6人均矢口否認涉有何賭博之犯行，並辯稱：店內不會讓
    客人兌換現金，而是以1,000元無限開分之方式供客人把玩
    機台，玩到客人決定離開為止云云。被告庚○○雖坦承於員
    警至本案電子遊戲場搜索時在場，但否認自己為店內員工，
    被告庚○○辯稱：自己是到該處2樓找朋友，但朋友的母親
    要其在2樓等一下，所以才會在2樓被警察查獲云云。被告丁○○之辯護人則質疑：本案坦承有向店家兌換現金之客人只
    有吳佳榮及張鄆魯，其他在場客人均否認，人數上顯然不成
    比例，且該2人製作筆錄之地方也與其他人不同，故坦承兌
    換現金之詞實屬有疑，另扣案之現金不多，難認係賭博電玩
    店供客人兌換之賭資，且未查扣證人吳佳榮所述放置現金之
    菸盒，自難認定被告丁○○經營之該店有賭博之情事云云。
    經查：
(一)本案電子遊戲場之負責人雖登記為案外人王厚仁，但實際係
    由被告丁○○所經營之事實，業據被告丁○○於警詢中供稱
    ：頂下該店後無法變更負責人，所以仍登記為王厚仁；其另
    於原審審理中供稱：93年9月多開始經營，中間有停過一段
    時間，在95年3月才又開始到95年10月結束，當時投資30萬
    元等詞明確（見偵三卷第397頁、原審卷第132頁），同案被
    告丙○○等自承在該店工作之6人皆供稱係受僱於被告丁○○無誤；而員警持搜索票於95年9月15日晚上前往該店搜索
    時，該店正在營業當中，亦據證人即參與搜索之員警賴明宏
    及陳瑞通於原審審理中結證屬實，證人吳佳榮等在場把玩機
    台客人均就此自承無誤，並有扣案如附表所示之電子遊戲機
    台、現金、對講機、電腦主機等物可佐，且有轉讓契約書、
    搜索票、搜索扣押筆錄、電子遊戲場營業級別證、營利事業
    登記證等件在卷可稽，是本案電子遊戲場由被告丁○○所經
    營，且在店內擺放該等扣案之機台供客人把玩之事實，殆無
    任何疑義。
(二)被告丙○○、己○○、辛○○、壬○○、甲○○、乙○○共
    6人對於自己在該店擔任服務生之事均坦承無誤，並就自己
    受僱期間、薪水、工作內容等情分於警偵訊、原審及本院審
    理時供述甚詳（見原審卷第40、41頁、本院卷第109頁），
    且有桃園縣政府警察局督察室維新小組查獲案件現場人員一
    覽表1件在卷可稽（見偵一卷第13頁，下稱「警製現場員工
    名冊」，子○○等客人之名冊則由員警另行編號填載，見同
    卷第14至16頁，下稱「警製現場客人名冊」），是其6人確
    實均受僱於被告丁○○而在本案電子遊戲場內擔任服務生。
(三)被告庚○○雖於警詢中辯稱：我於員警查獲當時在店內2樓
    看書，當時我至該店找房東的兒子詹文潭，誰知道後來警方
    就出現等語（見偵一卷第42頁）；惟其於偵查中稱：當時我
    在2樓看書，因為我要去找房東的兒子詹文潭，要約他去澎
    湖玩，但詹文潭不在，房東太太叫我在2樓等詹文潭的弟弟
    詹文維，因為他也要去澎湖等語（見偵三卷第293頁）；另
    於原審準備程序時辯稱：約9點左右，我去該處找住在3樓的
    詹文雄希望他幫忙介紹工作，但他不在，我沒有事先約好，
    也沒有再打電話給詹文雄確認他何時回來，他母親說詹文雄
    的弟弟詹文潭在洗澡，因為我也認識詹文潭，所以就到2樓
    等，2樓有桌椅，但我看不出跟遊戲場有何關連，我就在那
    邊坐著看書等人，警察一上2樓就抓住我，並說我是員工等
    語（見原審卷第42頁）；後於本院準備程序及審理程序則改
    稱：我那天去找樓上房東的兒子，要透過他找工作，但不知
    道他的姓名只知道他的外號等語（見本院卷第76頁），被告
    庚○○就前往該處找尋之對象為何人及找人之目的，前後供
    述均非一致，是否可信，已有可疑。且依原審勘驗蒐證光碟
    之畫面顯示：警方在2樓的儲藏室門口與庚○○對話，庚○○告知警方說來找屋主的兒子，警方詢問其為何在這間儲藏
    室內？庚○○回答我在等人，警方接著問，誰叫你在這裡等
    ，庚○○回答「沒有啊」等情（見原審卷第220頁），倘若
    被告庚○○確係找人而於2樓等候，何以員警追問是誰叫其
    在這裡等時答稱「沒有啊」，並未明確為自己辯護、澄清並
    交代是住在3樓的房東要其在2樓等人，以致嗣後為員警認定
    係員工，並將其基本資料登錄於現場員工名冊之中，庚○○
    此等應對及反應，顯然與其所辯應有之反應相悖。
(四)再者，原審勘驗蒐證光碟之畫面顯示：警方在2樓的儲藏室
    內發現監視器，且當時機器、電風扇均正在運轉中，儲藏室
    內之燈光是亮著，但由光碟畫面無法看出監視器監視標的是
    何處（見原審卷第220頁），且依證人即最早上2樓之員警陳
    瑞通於原審證述：2樓所有的燈都是暗的，只有那個小房間
    （按即勘驗筆錄中之儲藏室）的燈是亮的，小房間有3到4台
    監視螢幕，還有1支電風扇跟對講機，我看到監視器畫面都
    是1樓的營業場所、店門口、騎樓外面的畫面，也有照到營
    業場所內機台的畫面，當時是撞開1樓店內的1個木門上樓梯
    到2樓，而且該木門有用裝潢掩飾，2樓另外還有男女廁，上
    到2樓後在儲藏室門外的門口看到庚○○，庚○○說的房東
    兒子有從3樓下來，是一副剛睡醒的樣子，對講機的頻道經
    過我們測試後跟在1樓櫃臺所發現的對講機頻道是相通的，
    這2支對講機都有扣案等語（見原審卷第222、225、226、22
    7頁）；及證人即另一參與搜索之員警賴明宏於原審亦結證
    稱：該店1樓有個暗門打開後就可以上2樓，該暗門位在進入
    遊藝場大門的右手邊等語甚詳（見原審卷第86頁筆錄），並
    有扣案之對講機2支（附表編號三）、員警於原審審理中依
    公訴人指示回到店內繪製、拍攝之現場平面圖、店內1、2樓
    陳設、樓梯位置、男女廁及儲藏室（小房間）等照片存卷可
    查（見原審卷第198至205頁），足信證人陳瑞通所述當晚是
    從店內用裝潢掩飾之木門上到2樓，並發現被告庚○○站在
    擺放著當時正運作中且鏡頭直視1樓店內外之監視螢幕及頻
    道與1樓相通之對講機之小房間門外等情均屬真實。況衡諸
    常情，任何營業場所都不可能任由他人監視自己店內員工、
    客人之一舉一動及營業狀況，被告丁○○雖稱店內沒有樓梯
    上2樓，但經查證1樓店內卻有一利用裝潢掩飾之木門可上樓
    梯通往2樓，又丁○○於原審審理中雖提出租賃契約書欲證
    明自己只有承租1樓，但該租約之租賃期間卻係自95年11月1
    日起至96年10月31日止（見原審卷第194-1頁），已在員警
    實施本案搜索時間（95年9月15日）之後，顯然不足為憑，
    且丁○○先稱2樓堆的可能是一些雜物，對詳細情況不了解
    ，又稱店門口沒有安裝監視錄影機，但當原審審判長訊問被
    告丁○○2樓又不是你承租的營業場所，你為何會讓2樓可以
    監視1樓？，被告丁○○竟回答：我承租時就知道這件事（
    見原審卷第42、136、228頁），是以，參酌上開陳瑞通之證
    詞、2樓監視器螢幕當時顯示之監視目標為1樓店內外及扣案
    2 支各放在1、2樓之對講機頻道互通等客觀物證狀態，暨被
    告丁○○顯然刻意迴避2樓與本案電子遊戲場間之關係但所
    述又查與事實不符等情，已足認該處2樓亦為被告丁○○所
    能支配之空間場所，且與該店之經營直接相關，監視器螢幕
    、對講機等物，均為丁○○經營該店用以監視、聯絡之物。
    則在此一前提事實下，另再互核原審勘驗蒐證光碟之結果及
    證人陳瑞通之證詞，被告庚○○明知小房間內監視器監視著
    1 樓店內外，卻於原審辯稱其看不出2樓與1樓遊戲場有何關
    連，已足信其與被告丁○○相同，均係刻意迴避2樓與本案
    電子遊戲場間之關連，辯解情虛之處，至為灼然，則根據被
    告庚○○於員警到場時站在放有店內監視器螢幕及對講機之
    小房間前，而該等器材均係負責人丁○○經營該店所用之物
    ，該2樓（包含小房間在內）顯為該店使用之空間等客觀事
    證，當認被告庚○○當晚乃負責看顧該等器材之店內員工無
    疑，是其上開所辯並非員工、只是去找人云云，斷非實情，
    洵無可採。而同案被告丁○○及丙○○雖於原審審理中以證
    人身分具結作證時否認被告庚○○為店內員工，然此應係迴
    護被告之詞，亦無可採。
(五)證人即當日在場遭查獲之客人吳佳榮於原審審理中到庭結證
    稱：查獲當日我於晚上吃飽後進入該店花1,000元玩機台，
    大約半小時後，警察就來臨檢，當天沒有兌換現金或中獎，
    而且小姐說不限玩，玩到累為止，但查獲前2、3個月去玩的
    時候有兌換過現金，總共換過不到10次，是中獎時依照遊戲
    機台開出的獎項來換，當時沒有小姐說1,000元不限玩，玩
    到累為止，兌換的方式是中獎了，機台會顯示出分數，我就
    不玩了離開機台，我走向店內的小姐，說我要離開我不玩了
    ，小姐就叫我等一下，接著叫我到一個指定的地方去拿中獎
    的獎金，每次都在廁所，但廁所內獎金放置地點不一樣，有
    時在馬桶水箱上，有時在廁所背後的門上，最後一次換現金
    是查獲前一日（14日）凌晨，當時換到5,000元，兌換比例
    都是1分：1元，換現金的廁所在2樓，從1樓上2樓是通過一
    道門，他們會鎖著，是用遙控開關，門打開後，會有櫃臺的
    人來引導我上去，我自己上去，之後再從同一個樓梯離開，
    從我告訴小姐要準備離開到我上樓大約間隔2至10分鐘，查
    獲當天丙○○坐櫃臺，14號凌晨就是丙○○引導我上2樓去
    換現金，拿現金時，現金有時放在菸盒裡，有時也會只用橡
    皮筋捆住，庚○○是負責確認客人身分的人，就是看身分證
    ，1樓也有一間廁所，但若人多時，店家會開2樓廁所給客人
    用等語（見原審卷第180至189頁筆錄），核與其於警詢、偵
    查中所述均互核相符，並有丙○○等人之照片供其辨識、指
    認並存卷可佐（見偵二卷第156至158頁）。且其於偵訊中陳
    稱：是在95年3月左右開始至該店玩機台，與丁○○所述重
    新開始經營之時間相符（見偵一卷第115頁、偵二卷第270頁
    ），其所述由1樓店內上樓梯至2樓男廁拿兌得之現金一節，
    在空間之描述上，適與前揭卷內事證相吻合（詳如前述，男
    女廁照片見原審卷第204頁），足見吳佳榮所指從1樓店內上
    去2樓男廁拿到現金之證詞顯有可信。至關於查獲當天丙○○坐櫃臺之部分，證人丁○○於原審業已證稱客人進來錢是
    交給丙○○等語（見原審卷第137頁筆錄），丙○○除自承
    為服務生外，更坦承自己是服務生的頭頭，店裡客人交付的
    錢及財務支出（如餐費）均是由其負責，再由其交給丁○○
    （見原審卷第141頁），則非但吳佳榮所述查獲當晚丙○○
    人坐櫃臺之事為真，丙○○名為服務生，卻實際上扮演指揮
    其他服務生及收付金錢之關鍵會計角色，吳佳榮所述14日凌
    晨由丙○○引導去2樓拿現金之詞，適與丙○○收付金錢之
    角色相符，丙○○於查獲前一日（14日）業已在該店工作，
    雖稱自己只工作到晚上12點，但在丁○○、己○○皆已證稱
    該店係24小時營業且不清場（見原審卷第136、144頁）之情
    況下，丙○○對於後續交班事宜竟稱我不清楚等語（見原審
    卷第142頁），尤可見其關於自己上班時間之供述並非實在
    。從而，前揭吳佳榮所述之證詞皆有足夠之直接、間接證據
    可佐，但丁○○、丙○○所述卻就關鍵情節（2樓之使用、1
    4日凌晨在店內工作等）多所隱匿及供述不實，堪信吳佳榮
    所述在該店把玩機台後以機台分數等比例兌換現金約10次左
    右，且最後一次為查獲前一日（14日）之凌晨由丙○○引導
    在2樓男廁內取得5,000元等詞均為實情而可採信。
(六)又證人即承認在場把玩機台之客人子○○等人均於警偵訊中
    證稱第一次進入該店時有檢查證件、留下年籍資料，此與一
    般單純無賭博之電子遊戲場至多僅需確認客人年紀已滿18歲
    之經營方式有顯著差異，而被告丙○○等承認為員工之人於
    偵訊中作證時均證稱店內有提供免費的飲料及便當（見偵三
    卷第275、278、284、291、297頁），被告丁○○、己○○
    亦於原審供稱店內是24小時營業、不清場、免費提供餐點，
    則以該店之經營模式觀之，該店一旦接受客人入店消費並同
    時繳交1,000元後，店家於客人在店期間均無限量供應飲料
    及便當，且該店24小時營業，不限客人之消費時間、無須清
    場，甚而依證人吳佳榮於原審證稱店家會看我玩多久，就給
    我免費停車多久等語（見原審卷第185頁筆錄），並有停車
    卷影本在卷可稽（見原審卷第156頁），而該店提供客人免
    費停車之停車場是被告丁○○另外承租，1台車次一天30元
    ，亦據被告丁○○於原審供述明確（見原審卷第143頁），
    理論上當客人逗留該處超過半天或全天甚至數天時，將導致
    店家支出之吃食成本、停車場費用增加、客人周轉率降低，
    而致嚴重影響店家利潤，此等「利人損己」之經營模式，如
    非以賭博行為支撐獲利，將顯然悖於常理；尤以該店2樓亦
    為該店所能支配使用之空間，甚而放置有監視器、對講機等
    器材，以嚴密監控1樓店內外之狀況及客人消費情形，並使1
    樓櫃臺人員與2樓小房間內之監看人員能始終保持聯繫，以
    電子遊戲場易生事端之特性觀之，此種安排，容或無可厚非
    ，但丁○○等人卻始終刻意迴避此點，迄至原審勘驗員警蒐
    證光碟後，仍堅詞否認2樓為該店所使用，則若該店並無賭
    博情事，丁○○等人何須就此為不實陳述，足見其等所為應
    係為避免與吳佳榮所證述在2樓男廁內取得現金之事產生連
    結。是綜參上開各點，本案被告丁○○所經營之電子遊戲場
    ，確有利用店內擺設之機台與包含吳佳榮在內之不特定客人
    對賭，並於客人中獎時，以1（分）：1（元）之比例供客人
    洗分兌換現金，被告等之所辯，並非實在。
(七)雖被告丁○○之辯護人屢稱於警詢中承認店內有賭博情事之
    客人吳佳榮與張鄆魯分別被帶至桃園縣政府警察局大園分局
    南竹派出所及三派出所製作筆錄，其餘否認之子○○等客
    人則均在中壢派出所製作筆錄，並據此提出質疑，經核對各
    該警詢筆錄，辯護人上開所述製作筆錄地點並無錯誤，然據
    證人賴明宏於原審結證稱：本案係接獲檢舉疑似有員警風紀
    問題，因而由縣警局督察室執行聲搜前之蒐證並指揮搜索時
    之員警調度，所有派出所都是縣警局轄下，其部屬可自行決
    定將客人帶往何處製作筆錄等語甚詳（見原審卷第87、90至
    91頁），並有95年度聲搜字第69號卷內之檢舉函等件可參，
    依其所述，本案員警就在場之人製作筆錄地點之選擇並無任
    何特殊之處，況且，證人張鄆魯經原審傳訊到庭接受交互詰
    問後，其就去過該店幾次、店內可不可以兌換現金、於警詢
    中有無講過店內有人用言語表示可以兌換現金等節，所述均
    與警偵訊中之證詞不盡相符，雖員警劉興坤業已到庭就其警
    詢證詞出於任意性而為結證，但證人張鄆魯至多僅係聽聞他
    人表示該店可兌換現金，而非親眼目睹或有親身兌換之經驗
    （警詢筆錄見偵一卷第120頁、偵訊筆錄見偵二卷第265頁）
    ，自不能以此傳聞認定該店有無賭博情事，惟若依辯護人推
    論，張鄆魯單獨在三派出所製作筆錄，顯有可疑，則為何
    其未為其他更直接之證詞而僅係泛稱曾有聽聞可換現金？由
    此觀之，辯護人此一質疑，尚屬臆測，而不影響本院已得之
    明確心證。此外，辯護人又以明確指認店內有賭博之客人僅
    有一位，其餘否認之客人超過10位以上，二者不成比例，且
    扣案之證物中並無扣得吳佳榮所述用來裝錢之菸盒，在櫃臺
    查扣與該店有關之現金僅6,600元，顯與賭博性電玩店應有
    之充足現金不同云云為被告辯護，然而，否認賭博之客人子
    ○○等15人之賭博犯行業已於原法院另案審結確定，且承認
    賭博之證人吳佳榮，其證詞核與卷存諸多事證相符而屬可信
    ，本院業已交代如前，人數之多寡與證人之證詞可信與否毫
    無關連，而關於扣案物之部分，證人吳佳榮業已證稱有時現
    金會只用橡皮筋綁，未必會有菸盒，況菸盒隨處可取，並非
    特殊之物，在吳佳榮證述前員警自然無從得知此一物證之重
    要性，縱使某些菸盒存在於現場但未予扣案，亦屬正常，而
    扣案現金之多寡亦非有無賭博行為之關鍵事實，任何一家賭
    博性電玩店只要客人需要兌換現金時能及時調得現金即可（
    例如：聯絡場外之人攜入、向店員調借等，本案共犯戊○○
    皮包內即為警扣得現金12,000元，雖其陳稱此為其自己的錢
    ，且無積極反證足以推翻其所述，難認該等現金與該店之經
    營有關，但仍無法排除該店有現金需求時可向其調借之可能
    ），自不能以此作為店內並無賭博情事之根據，是辯護人此
    等答辯，或嫌速斷、或屬無據，均不能作為有利於被告等之
    認定。
(八)承前所述，被告丁○○向他人價購取得本案電子遊戲場之經
    營權後，即開始經營該店，中間雖曾一度中斷，但自95年3
    月起，又重新開始經營，且佐以證人吳佳榮所述首度至該店
    把玩機台之時間，在別無積極證據證明在此之前之經營模式
    亦有賭博之情況下，當認被告丁○○係於重新開始經營後，
    方在店內利用機台與客人對賭，其主觀上具有提供該場所供
    人與店家對賭以營利之犯意甚明；至於被告丙○○等人，雖
    受僱在該店工作之時間均為95年8、9月間（被告庚○○因否
    認為員工故無從查知其等正確受僱期間，但以對其有利之認
    定，應認係與其他被告相同時間至該店工作），但以證人吳
    佳榮所述兌換現金之方式，除需透過櫃臺人員（丙○○）引
    導外，亦需向服務生表示要離去以便洗分，而庚○○於員警
    查獲當日又負責2樓監視器之監看，丙○○等人自不可能不
    知該店容許兌換現金而有賭博之情事，其等明知於此而仍受
    僱於被告丁○○在該店擔任服務生，自與丁○○具有相同之
    供給賭博場所與客人對賭之犯意。是以，綜上所述，本案事
    證已臻明確，被告8人上開所辯，顯係事後卸責之詞，無足
    採信，其等犯行均堪認定，自應依法論科。
二、按刑事法若干犯罪行為態樣，本質上原具有反覆、延續實行
    之特徵，立法時既予特別歸類，定為犯罪構成要件之行為要
    素，則行為人基於一定之犯意，在密切接近之一定時、地持
    續實行之複次行為，倘依社會通念，於客觀上認為符合一個
    反覆、延續性之行為觀念者，於刑法評價上，即應僅成立一
    罪。學理上所稱「集合犯」之職業性、營業性或收集性等具
    有重複特質之犯罪均屬之，例如經營、從事業務、收集、販
    賣、製造、散布等行為概念者是（最高法院95年度台上字第
    1079號判決意旨參照）。查被告丁○○經營「旺宏電子遊戲
    場」，在店內擺設附表編號一之「滿天星7PK」、「賓果行
    星機台（八人座）」等機台，透過機台設定之操作方式，在
    客人中獎時，以1：1之比例供客人洗分換取現金，此財物之
    取得本質上即具有偶然性及射倖性，核屬賭博行為無疑，且
    因經營時間之持續、多數不特定客人之先後進出、可透過人
    為操控賠率之方式決定莊家輸贏比例等節，被告經營此業，
    顯然具有持續營業以牟利之反覆性質，則丁○○基於同一營
    業犯意，於持續之時間內（中間未曾遭查獲），在同一公眾
    得出入之地點，供給擺設有賭博性電動玩具之場所，與不特
    定客人對賭，核其所為，係犯刑法第268條之意圖營利供給
    賭博場所罪及同法第266條第1項前段之普通賭博罪，且依上
    開說明，被告丁○○在本案期間內之供給賭博場所及賭博行
    為，應認係「集合犯」之包括一罪，無從論以數罪。又被告
    丙○○、己○○、辛○○、壬○○、甲○○、乙○○及庚○○等7人，均受僱於被告丁○○而在該賭博性電玩店內擔任
    服務生，維持該店之營業狀況，並使丁○○能持續提供該場
    所與人賭博，主觀上與丁○○亦有相同犯意且有客觀上之參
    與行為，是其7人所為，均係犯刑法第268條之意圖營利供給
    賭博場所罪及同法第266條第1項前段之普通賭博罪。被告丁○○等8人就上開之罪，均有犯意聯絡及行為分擔，均為共
    同正犯。又被告丁○○之行為雖一部分係在95年7月1日刑法
    修正施行前所為，然另一部分既係延續至95年7月1日刑法修
    正施行後（95年9月15日）所為，即應逕適用修正後之規定
    ，無比較新舊法之問題，附此敘明。另被告8人所犯上開二
    罪，係以一行為觸犯二罪名，為想像競合犯，應依刑法第55
    條規定，從一重之供給賭博場所罪處斷，公訴人雖僅就意圖
    營利供給賭博場所罪之犯行提起公訴，而未敘及被告等另涉
    犯普通賭博罪部分，惟起訴書犯罪事實欄已明確記載此部分
    犯罪事實，該部分業已起訴，且又與前揭論罪科刑部分，有
    想像競合犯之裁判上一罪關係，本院自應予以審究。
三、原審適用刑法第28條、第268條、第266條第1項前段、第2項
    、第55條、第41條第1項前段、第38條第1項第2款，中華民
    國96年罪犯減刑條例第2條第1項第3款、第7條、第9條，刑
    法施行法第1條之1第1項、第2項前段，審酌被告丁○○意圖
    營利提供賭博場所供人賭博，被告丙○○等7人明知如此而
    仍選擇在該店工作，對社會風氣及治安均有不良影響，丁○○身為負責人，其犯罪情節自較他人為重，丙○○身為服務
    生之首，且掌管店內金錢之收付，參與程度亦較他人為深，
    且被告8人犯後猶飾詞卸責，辯稱該店並無賭博云云，態度
    非佳，被告庚○○甚且辯稱自己並非員工，態度更較其他人
    為惡劣，惟終究查無其等牟得鉅額不法利益之積極證據，且
    其等均無前科（見卷存本院被告前案紀錄表），素行尚稱良
    好，暨其等之犯罪動機、目的、手段、經營及受僱時間長短
    等一切情狀，分別量處被告丁○○有期徒刑1年，被告丙○○有期徒刑10月，被告庚○○有期徒刑8月，被告己○○、
    辛○○、壬○○、甲○○、乙○○各有期徒刑6月，且以被
    告8人犯罪之時間係在96年4月24日以前，所犯上開之罪，合
    於中華民國96年罪犯減刑條例第2條第1項第3款所規定之減
    刑條件，應依該條例之規定分別減其宣告刑二分之一，且參
    酌被告丁○○係實際經營該店之負責人，其餘被告均僅係受
    僱於丁○○掙取微薄新資之服務生，參與情節顯有不同，而
    分別定其易科罰金之折算標準。並說明扣案如附表編號一示
    之電動賭博機具「滿天星7PK」、賓果行星機台（八人座）
    」（含IC板）及編號二所示之賭資6,600元，分係當場賭博
    之器具與在兌換籌碼處之財物，不問屬於犯人與否，均應依
    刑法第266條第2項規定，併予宣告沒收；另附表編號三所示
    各項扣案物，雖分別放置在不同位置，但衡其性質與用途，
    均係被告丁○○等人所有用以經營該店所用之物，自係供其
    等犯上開之罪所用之物，依刑法第38條第1項第2款之規定，
    併予宣告沒收；至於其他扣案物（如共犯戊○○身上之現金
    12,000元），因查無與本案相關之積極證據，且別無法定應
    沒收事由存在，故不併予沒收。經核認事用法均無不合，量
    刑亦屬適當。被告8人上訴意旨猶執陳詞，否認犯行，為無
    理由，應予駁回。末查，被告丙○○、庚○○、己○○、辛○○、壬○○、甲○○、乙○○前均未曾受有期徒刑以上刑
    之宣告，有前引本院被告全國前案紀錄表8份在卷可稽，本
    院考量其等素行良好，僅係為維持生活而受僱於賭場工作，
    致罹刑章，經此教訓後，當知警惕，信無再犯之虞，故綜核
    各情，認對被告丙○○、庚○○、己○○、辛○○、壬○○
    、甲○○、乙○○所宣告之刑，以暫不執行為適當，爰併予
    宣告緩刑2年，以啟自新。
據上論斷，應依刑事訴訟法第368條第1項前段，刑法第74條第1
項第1款，判決如主文。
本案經檢察官孫冀薇到庭執行職務。
中    華    民    國    97    年    11    月    5     日
                  刑事第十五庭審判長法  官  吳昭瑩
                                    法  官  李釱任
                                    法  官  蘇隆惠
以上正本證明與原本無異。
不得上訴。
                                    書記官  吳玉華
中    華    民    國    97    年    11    月    5     日
附錄本判決論罪科刑法條：
中華民國刑法第266條
（普通賭博罪與沒收物）
在公共場所或公眾得出入之場所賭博財物者，處1千元以下罰金
。但以供人暫時娛樂之物為賭者，不在此限。
當場賭博之器具與在賭檯或兌換籌碼處之財物，不問屬於犯人與
否，沒收之。
中華民國刑法第268條
（圖利供給賭場或聚眾賭博罪）
意圖營利，供給賭博場所或聚眾賭博者，處3年以下有期徒刑，
得併科3千元以下罰金。
附表：
┌──┬───────────────────────────┬────────┐
│編號│         扣  案  物  品  名  稱  及  其  數  量       │    備  註      │
├──┼───────────────────────────┼────────┤
│ 一 │電動賭博機具「滿天星7PK 」共66台、「賓果行星機台（八人│當場賭博之器具  │
│    │座）」（含主機）共9台，合計75台（共含IC板75片）。     │                │
├──┼───────────────────────────┼────────┤
│ 二 │賭資6,600元。                                         │兌換籌碼處之財物│
├──┼───────────────────────────┼────────┤
│ 三 │扣案之對講機2支（1支放置於1樓櫃臺、1支放置於2樓小房間 │被告丁○○等所有│
│    │）、針孔探測器1箱（放置於機台上方）、電腦主機1台（放置│供犯罪所用之物  │
│    │於1樓櫃臺）、錄影帶1捲（放置於行星機台上方）、數位相機│                │
│    │SD卡1張（放置於滿天星機台上方）。                     │                │
│    ├───────────────────────────┤                │
│    │扣案之人數統計表1張、機台維修記錄1張、廣播台詞4張、遊 │                │
│    │戲規則4張、會員簽名單2張、行星隔日卷4張、新客（吳春玉 │                │
│    │）申請單1張（以上均放置於1樓櫃臺）。                  │                │
│    ├───────────────────────────┤                │
│    │扣案之員工休假表1張、客人名單1張、行星隔日卷1張、免費 │                │
│    │停車卷4張（以上均放置於被告辛○○之皮包內）。         │                │
│    ├───────────────────────────┤                │
│    │扣案之會員名冊3本（放置於被告乙○○之皮包內）。       │                │
└──┴───────────────────────────┴────────┘


司法院資訊處製作；財團法人民間司法改革基金會備份。
